臺灣高等法院民事裁定
109年度抗字第811號
抗  告  人  劉芳妤

上列抗告人因與相對人聯利媒體股份有限公司間損害賠償事件，
對於中華民國109年3月11日臺灣臺北地方法院109年度訴字第70
號裁定提起抗告，本院裁定如下： 
    主  文
原裁定廢棄。
    理  由
一、按因侵權行為涉訟者，得由行為地之法院管轄，民事訴訟法
    第15條第1項定有明文。又所謂行為地，凡為一部實行行為
    或其一部行為結果發生之地皆屬之。蓋民事訴訟法第15條第
    1 項以侵權行為地定管轄法院，係因侵權行為發生及損害賠
    償範圍之一切證據資料，與實施侵權行為之行為地或結果發
    生地有密切相關，由行為地或結果發生地之法院管轄，實利
    於法院發現事實真相及證據，該條項所謂之行為地，自非專
    指實行不法行為之地。
二、本件抗告人於原法院起訴主張：其非「早餐店殺手」，亦無
    「早餐店殺手」之不當作為，相對人將其個人資料及「早餐
    店殺手」負面毀謗標題與新聞內容，全國播放、持續報導上
    傳網站讓人觀閱轉載，毀壞其聲譽及工作權益，爰依民法第
    184條、第195條規定，請求相對人賠償其所受損害新臺幣50
    萬1,000元。原裁定將本件移送臺灣士林地方法院（下稱士
    林地院），抗告人不服，提起抗告。其抗告意旨略以：相對
    人以報紙及網路全國報導不實毀謗其為「早餐店殺手」，全
    國各地均為侵權行為地及結果發生地，原法院有管轄權限，
    其向有管轄權之原法院起訴，並無違誤，原裁定將本件移送
    士林地院，尚有不當，爰請求將原裁定廢棄等語。
三、經查，抗告人主張相對人以報紙及網路全國報導不實毀謗其
    為「早餐店殺手」等情，業據提出新聞報導及網路資料列印
    等件為證（原法院卷第41至63頁）。又網路資訊之傳播，無
    遠弗屆，為眾所皆知之事，只要網路所及之地，任何人在原
    法院管轄區域內任一得連結網路之處所，均得連結至張貼上
    開新聞報導之網站，閱覽該新聞報導，而發生抗告人所主張
    聲譽及工作權益因該新聞報導被侵害之行為及結果，其侵權
    行為地及結果發生地並不侷限於相對人之主事務所所在地管
    轄法院之區域，相對人辯稱本件侵權行為地僅為其主事務所
    所在地云云，即非可採。又上開新聞報導係以網路媒體之形
    式發表，致遍及各該得連結網路之處所均為侵權行為地及結
    果發生地，既非抗告人所致，自無抗告人恣意創設管轄權之
    情事。是抗告人主張原法院管轄區域內為網路所及之處，屬
    侵權行為地及結果發生地等情，應屬可取。依前開說明，原
    法院亦為侵權行為地而有管轄權，抗告人向原法院起訴，並
    無不合。原法院以無管轄權為由，將本件裁定移送相對人主
    事務所所在地之法院即士林地院，即有未洽。抗告意旨指摘
    原裁定不當，求予廢棄，為有理由，應予准許。
四、據上論結，本件抗告為有理由，爰裁定如主文。 
中　　華　　民　　國　　109 　年　　6 　　月　　30　　日
                    民事第十二庭  
                        審判長法  官  陳秀貞
                              法  官  蔡世芳
                              法  官  林哲賢
正本係照原本作成。
不得抗告。
中　　華　　民　　國　　109 　年　　6 　　月　　30　　日

　　　　　　　　    　　　　　書記官  陳欣怡